【裁判字號】    95,抗,273
【裁判日期】    951026
【裁判案由】    支付命令
【裁判全文】
臺灣高等法院臺南分院民事裁定           95年度抗字第273號
抗  告  人  乙○○
            甲○○
相  對  人  復華商業銀行股份有限公司
法定代理人  丙○○
上列當事人間給付借款事件，抗告人對於中華民國95年8月2日臺
灣臺南地方法院91年度促字第43151號裁定提起抗告，本院裁定
如下：
    主  文
抗告駁回。
抗告訴訟費用由抗告人連帶負擔。
    理  由
一、抗告意旨略以：原法院以本件支付命令係於民國（下同）91
    年8月20日送達抗告人，而抗告人延至95年7月25日始提起異
    議，已逾20日之不變期間為由，駁回抗告人之異議，顯與事
    實不符。因原法院於95年7月間方有本件更正裁定，而該裁
    定並非於91年8月20日送達抗告人。況抗告人於91年7月間業
    已向原法院對於本件支付命令提出異議，此有原審卷可稽。
    嗣後相對人（前為保證責任台南市第六信用合作社）亦與抗
    告人協議和解而撤回該支付命令，並將貸款利率由原9.25%
    降為4%以及約定攤還部分本金方式，且相對人每月對抗告人
    所扣繳之本息32,000元有存摺為據。鈞院為公正之司法機關
    ，相對人所為如有不符本件之程序要件，鈞院應予駁回或撤
    銷，以示公允。
二、按更正裁定，並非法院就事件之爭執重新為裁判，不過將裁
    判中誤寫、誤算或其他類此之顯然錯誤，加以更正，使裁判
    中所表示者，與法院本來之意思相符，原裁判之意旨，並未
    因而變更，故更正裁定溯及於為原裁判時發生效力，亦即原
    裁判之效力，不因更正裁定而受影響，對原裁判上訴或抗告
    及對支付命令異議之不變期間，自不因更正裁定而延長，此
    有最高法院79年台聲字第349號判例可資參照。次按提起抗
    告，除別有規定外，應於裁定送達後10日之不變期間內為之
    ，民事訴訟法第487條亦定有明文。
三、查本件抗告人係於95年7月25日對原法院91年7月4日所為之
    支付命令提出異議，其異議已逾民事訴訟法第518條所定20
    日不變期間，其聲明異議洵非有據。抗告人固稱其曾於91年
    7月間對於上開支付命令提出異議等語，然遍查卷內資料，
    並無抗告人所稱之異議狀，況本件業經原法院於91年10月8
    日核發支付命令確定證明書在案，所稱曾經提出異議云云，
    顯不可採。雖原法院又於95年6月27日為更正本件支付命令
    之裁定，揆諸前揭判例意旨，該裁定仍溯及原法院於91年7
    月4日為支付命令時發生效力，故本件不因更正裁定而延長
    20日不變期間。從而原法院以已逾不變期間為由，裁定駁回
    抗告人之異議，經核於法並無違誤，抗告為無理由，應予駁
    回。
四、又原法院於95年6月27日以91年度促字第43151號裁定更正其
    於91年7月4日所為之支付命令，並於95年7月14日送達抗告
    人，有卷附送達證書可稽，嗣抗告人於95年7月25日提起異
    議，縱認係對更正裁定之抗告，惟本件更正裁定業已於95年
    7月24日確定，亦有支付命令確定證明書在卷可稽，則抗告
    人之抗告顯逾前揭規定不變期間1日，其抗告亦非合法。至
    於抗告意旨謂相對人已因達成和解而撤銷支付命令云云，係
    實體法上之爭執，應由抗告人另行提起訴訟，以資解決，一
    併附此敘明。
五、據上論結，本件抗告為無理由，民事訴訟法第495條之1第1
    項、第449條第1項、第79條、第85條第2項，裁定如主文。
中    華    民    國    95    年  10    月     26    日
                  民事第一庭    審判長法  官  林金村
                                      法  官  胡景彬
                                      法  官  林輝雄
上為正本係照原本作成。
如不服本裁定，僅得於收受本裁定正本送達後10日內以適用法規
顯有錯誤為理由，向本院提出抗告狀（須附繕本），依法應繳納
抗告費新台幣1千元，並委任律師為訴訟代理人，經本院許可後
始可再抗告於最高法院。
中    華    民    國    95    年  10    月     26    日
                                      書記官  黃惠美
【附記】
民事訴訟法第495條之1第2項準用同法第466條之1第1、2項規定
：
(1)對於第二審判決上訴，上訴人應委任律師為訴訟代理人。但上
  訴人或其法定代理人具有律師資格者，不在此限。
(2)上訴人之配偶、三親等內之血親、二親等內之姻親，或上訴人
  為法人、中央或地方機關時，其所屬專任人員具有律師資格並
  經法院認為適當者，亦得為第三審訴訟代理人。
                                                  Ｊ


司法院資訊處製作；財團法人民間司法改革基金會備份。
